臺灣高等法院花蓮分院刑事判決　　　　　　　　　　九十三年度上訴字第一三二號
　　上訴人即被告　乙○○
　　選 任辯護 人　吳明益律師
右上訴人即被告因竊盜案件，不服臺灣臺東地方法院九十三年度訴字第四七號中華民
國九十三年六月二十八日第一審判決（起訴案號：臺灣臺東地方法院檢察署九十三年
度偵字第八八號），提起上訴，本院判決如左：
    主  文
原判決撤銷。
乙○○共同以犯竊盜罪為常業，累犯，處有期徒刑壹年拾月，並應於刑之執行前，令
入勞動場所強制工作年。
    事  實
一、乙○○有附表一所列之多次竊盜前科，曾經臺灣板橋地方法院於民國（下同）八
    十九年三月十七日，以八十九年度易字第六三三號刑事判決判處有期徒刑五月，
    八十九年五月十二日判決確定，於八十九年十一月二十九日執行完畢。猶不知悔
    改，復利用其從事中古行動電話買賣之機會，意圖為自己不法之所有，並基於以
    犯竊盜罪為常業之犯意，獨自一人，或與綽號阿華之成年男子共同基於犯意之聯
    絡，於附表二所示之時間、地點，徒手破壞被害人丙○○等人所使用之機車置物
    箱，而竊取丙○○等人如附表二所示之財物。得手後將所竊得之行動電話出賣予
    不知情之第三人；所竊得之證件、相機及信用卡等則任意丟棄。另乙○○復持所
    竊得附表二編號５丁○○之中華商業銀行提款卡，至位於臺中市○○路中央信託
    局臺中分局之ＡＴＭ自動櫃員機，測試得知該提款卡之密碼為「六三八五」後，
    隨即於同日十八時六分三十七秒，擅將密碼輸入自動櫃員機，以冒用密碼之不正
    方法，使上開銀行自動櫃員機之識別系統對真正持卡人之識別陷於錯誤，而由該
    自動櫃員機提領丁○○於中華商業銀行之０五—一０—０一六六五一—一—００
    號帳戶內之現金新臺幣（下同）二萬元。嗣經警方依據辛○○及丁○○所失竊之
    行動電話通聯記錄，循線查獲上情。
二、案經臺中市警察局第二分局報請臺灣臺中地方法院檢察署呈請臺灣高等法院檢察
    署檢察長核轉臺灣臺東地方法院檢察署檢察官偵查起訴。
    理  由
一、訊據上訴人即被告對於竊取附表二編號３、５之財物及持所竊得之丁○○信用卡
    冒領丁○○帳戶存款之事實，固不諱言；惟否認其餘部分之竊盜犯行，辯稱：其
    餘部分我沒有偷竊云云。惟查右揭事實，業據被告於警詢、偵查及原審審理時坦
    白承認，核與被害人丙○○、壬○○、辛○○、甲○○、丁○○、己○○、戊○○、庚○○及靡正剛於警詢時證述其等置放於機車置物箱內如附表二所示之物品
    ，於附表二所示之時、地遭竊之情節相符。被告及辯護人於本院調查時知有刑事
    訴訟法第一百五十九條第一項不得作為證據之情形，而未於言詞辯論終結前聲明
    異議，依同法第一百五十九條之五第二項規定，視為同意作為證據，本院審酌上
    開被害人陳述作成時之情況，亦認為適當，自得採為本件事實認定之證據。又被
    告曾申請行動電話門號0000000000及0000000000兩支，置
    入被害人辛○○所失竊序號為000000000000000及丁○○所失竊
    序號為000000000000000之行動電話，於九十二年四月二十七、
    二十八日及五月十一、十二日，與葉珍衣之0000000000號室內電話及
    0000000000行動電話聯繫等情，亦據被告供承無訛，且有行動電話門
    號0000000000及0000000000之申請人基本資料及和信電信
    股份有限公司通聯紀錄各二紙附卷可稽。此外，復有臺中市○○路中央信託局臺
    中分局之ＡＴＭ自動櫃員機，於九十二年五月十一日十八時六分三十七秒提款之
    照片六張附卷足憑。足認被告之自白與事實相符，所辯除了附表二編號３、５之
    部分外，其餘部分我沒有偷竊云云，無非卸責之詞，不足採取。被告選任辯護人
    雖另辯稱其於九十一年八月二十七日於花蓮接受為期九天之國防部教育召集，不
    可能在集訓中偷竊他人蔡岳倫、張維芳、楊銘福、程守杏等人物品云云，惟檢察
    官並未就此部分起訴被告竊盜，是被告此部分所辯，與本件無關。又被害人丙○○失竊之時間為九十二年一月十七日二十時許，育才派出所製作筆錄之時間為九
    十一年一月十七日二十時二十分，應係誤寫所致。本件事證明確，被告犯行，堪
    予認定。
二、按刑法上之常業犯，只須有賴該項犯罪為業之意思，並有事實表現為已足，不以
    藉犯該罪，為唯一專業為必要，兼營他業與否，可以不問。被告於原審及本院審
    理中供稱其於案發時係以收購中古行動電話在夜市販賣為業，所竊取之之行動電
    話亦出賣予他人，足見被告係以犯竊盜罪為常業。核被告竊取他人財物部分，係
    犯刑法第三百二十二條之常業竊盜罪；又其於竊得丁○○之提款卡後，再至ＡＴ
    Ｍ自動櫃員機冒領丁○○帳戶內存款之部分，係犯刑法第三百三十九條之二第一
    項之以不正方法利用自動付款設備取得他人之物罪。被告竊盜行為其中如附表二
    編號７、８、９部分，與綽號阿華者，有犯意聯絡及行為分擔，為共同正犯。又
    被告以犯竊盜為常業，當然有連續性，雖然行竊多次，並不發生連續犯之問題。
    又被告所犯上開常業竊盜及以不正方法利用自動付款設備取得他人之物二罪之間
    ，有方法結果之牽連關係，依刑法第五十五條之規定，應從一重之常業竊盜罪處
    斷。公訴人認上開二罪應予分論併罰，尚有未洽。再被告前曾因竊盜案件，經臺
    灣板橋地方法院於八十九年三月十七日，以八十九年度易字第六三三號刑事判決
    判處有期徒刑五月，八十九年五月十二日判決確定，於八十九年十一月二十九日
    執行完畢，有臺灣高等法院被告全國前案紀錄表在卷可按，其於五年內再犯本案
    有期徒刑以上之罪，係屬累犯，應依刑法第四十七條之規定加重其刑。原審對被
    告論罪科刑，固非無見。惟就被告與綽號阿華共同犯罪部分，未論以共同正犯，
    尚有未合。被告上訴否認部分犯罪，指摘原判決不當，雖無理由，惟原判決既有
    可議，仍應撤銷改判。爰審酌被告有事實欄所載前科執行情形，素行不佳，及其
    犯罪之動機、目的、手段、生活狀況、智識程度、犯罪所生之損害、犯罪後態度
    等一切情狀，量處如主文第二項所示之刑。
三、又被告曾犯附表一所列之竊盜案件，經法院判刑確定在案，有臺灣高等法院被告
    全國前案記錄表可參，其於執行完畢不久後即再犯本件之常業竊盜罪，顯然其犯
    罪之惡習仍未戒除，而有犯罪之習慣，且以犯竊盜罪為常業，爰併依竊盜犯贓物
    犯保安處分條例第三條第一項第一、二款之規定，宣告應於刑之執行前令入勞動
    場所強制工作三年。
據上論斷，應依刑事訴訟法第三百六十九條第一項前段、第三百六十四條、第二百九
十九條第一項前段，刑法第二十八條、第三百二十二條、第三百三十九條之二第一項
、第五十五條、第四十七條，罰金罰鍰提高標準條例第一條前段，竊盜犯贓物犯保安
處分條例第三條第一項第一款、第二款、第四條、第五條第一項前段，判決如主文。
本案經檢察官林慧到庭執行職務。
中      華      民      國      九十三      年      十一    月    九    日
                                  審判長法官  吳  鴻  章
                      法官  蔡  勝  雄
                                        法官  林  慶  煙
右為正本證明與原本無異。
如不服本判決，應於判決送達後十日內向本院提出上訴狀。其未述理由者，並應於
提出上訴狀後十日內向本院補提理由狀(須附繕本)。
                                      書記官  陳  萬  山
中      華      民      國      九十三      年      十一    月    九    日
附錄  本判決論罪科刑法條：
中華民國刑法第三百二十二條
 (常業竊盜)
以犯竊盜罪為常業者，處一年以上七年以下有期徒刑。
中華民國刑法第三百三十九條之二
意圖為自己或第三人不法之所有，以不正當方法由自動付款設備取得他人之物者，
處三年以下有期徒刑、拘役或一萬元以下罰金。
以前項方法得財產上不法之利益或使第三人得之者，亦同。
竊盜犯贓物犯保安處分條例第三條
十八歲以上之竊盜犯、贓物犯，有左列情形之一者，得於刑之執行前，令入勞動場
所強制工作：
  一有犯罪之習慣者。
  二以犯竊盜罪或贓物罪為常業者。
刑法第八十四條第一項之期間，自前項強制工作執行完畢之日起算。但強制工作自
應執行之日起經過三年未執行者，自該三年之期間屆滿之日起算。
竊盜犯贓物犯保安處分條例第四條
依本條例所為之保安處分及其期間，由法院以判決諭知。
竊盜犯贓物犯保安處分條例第五條第一項
依本條例宣告之強制工作處分，其執行以三年為期。但執行已滿一年六個月，而執
行機關認為無繼續執行之必要者，得檢具事證，報請檢察官聲請法院免予繼續執行
。
附表一：被告竊盜前科一覽表
┌─┬────┬───────┬─────┬──────┬───────┐
│編│法院名稱│判  決  案  號│判  決  確│  刑    度  │ 執 行  情 形 │
│號│        │              │定  日  期│            │              │
├─┼────┼───────┼─────┼──────┼───────┤
│１│臺灣花蓮│八十五年度易字│八十五年六│有期徒刑三月│八十五年六月十│
│  │地方法院│第二六八號    │月十四日  │，緩刑二年  │九日緩刑報結  │
├─┼────┼───────┼─────┼──────┼───────┤
│２│臺灣高等│八十七年度上易│八十七年十│有期徒刑六月│八十八年八月二│
│  │法院    │字第六九二九號│二月三十一│            │十二日執行完畢│
│  │        │              │日       │            │出監          │
├─┼────┼───────┼─────┼──────┼───────┤
│３│臺灣板橋│八十九年度易字│八十九年五│有期徒刑五月│八十九年十一月│
│  │地方法院│第六三三號    │月十二日  │            │廿九日執行完畢│
│  │        │              │          │            │出監          │
├─┼────┼───────┼─────┼──────┼───────┤
│４│臺灣士林│九十一年度易字│九十二年一│有期徒刑四月│現執行中，指揮│
│  │地方法院│第八二八號    │月二十四日│有期徒刑四月│書執畢日期：九│
│  │        │              │          │有期徒刑四月│十四年二月二十│
│  │        │              │          │有期徒刑四月│日            │
│  │        │              │          │有期徒刑四月│              │
│  │        │              │          │有期徒刑三月│              │
│  │        │              │          │（以上應執行│              │
│  │        │              │          │有期徒刑一年│ │
│  │        │              │          │八月）      │              │
└─┴────┴───────┴─────┴──────┴───────┘
附表二：
┌─┬────────┬─────────┬────┬─────────┐
│編│犯  罪  時  間  │犯罪地點及行為人數│被 害 人│ 失   竊   物  品 │
│號│                │                  │        │                  │
├─┼────────┼─────────┼────┼─────────┤
│１│九十二年一月十七│臺中市○○路孔廟前│丙○○。│ＷＪＹ—二八八號機│
│  │日晚上八時許。  │停車場。          │        │車置物箱內之ＮＯｋ│
│  │                │乙○○一人行竊。  │        │ＩＡ廠牌三三一０型│
│  │                │                  │        │式之行動電話一支、│
│  │                │                  │        │信用卡及運通卡各一│
│  │                │                  │        │張。              │
├─┼────────┼─────────┼────┼─────────┤
│２│九十二年一月二十│臺中市○○路與精武│壬○○。│被害人之機車置物箱│
│  │日十九時許。    │路口。            │        │內之深藍色羽毛外套│
│  │                │乙○○一人行竊。  │        │一件、現金一百二十│
│  │                │                  │        │元、三星廠牌Ｔ一０│
│  │                │                  │        │八型式行動電話一支│
│  │                │                  │        │。                │
├─┼────────┼─────────┼────┼─────────┤
│３│九十二年四月二十│臺中市○○路體育場│辛○○。│ＪＣＨ—二０二號機│
│  │六日十九時三十分│前之人行道。      │        │車置物箱內之現金三│
│  │許。            │乙○○一人行竊。  │        │千元、提款卡二張、│
│  │                │                  │        │信用卡二張、身分證│
│  │                │                  │        │一張、行照一張、駕│
│  │                │                  │        │照一張、ＮＯＫＩＡ│
│  │                │                  │ │廠牌三三一０型式行│
│  │                │                  │        │動電話一支。      │
├─┼────────┼─────────┼────┼─────────┤
│４│九十二年五月十日│臺中市○○○路上之│甲○○。│不詳車號機車置物箱│
│  │十二時三十分許。│中興大學男生宿舍前│        │內之現金七百元、提│
│  │                │。                │        │款卡二張及不詳廠牌│
│  │                │乙○○一人行竊。  │        │行動電話一支。    │
├─┼────────┼─────────┼────┼─────────┤
│５│九十二年五月十一│台中市○○路體育場│丁○○。│ＮＮＺ—五六五號機│
│  │日十七時五十分許│前。              │        │車置物箱內之現金三│
│  │。              │乙○○一人行竊。  │        │百元、身分證一張、│
│  │                │                  │        │駕照一張、提款卡三│
│  │                │                  │        │張、信用卡三張及Ｎ│
│  │                │                  │        │ＯＫＩＡ廠牌八三一│
│  │           │                  │        │０型式行動電話一支│
│  │                │                  │        │。                │
├─┼────────┼─────────┼────┼─────────┤
│６│九十二年五月二十│臺中市○○路體育場│己○○。│ＭＹ六—五七０號機│
│  │八日二十一時三十│停車場。          │        │車置物箱內之ＮＯＫ│
│  │分許。          │乙○○一人行竊。  │        │ＩＡ廠牌三三一０型│
│  │                │                  │        │式之行動電話一支。│
├─┼────────┼─────────┼────┼─────────┤
│７│九十二年六月四日│臺中市○○路與市府│戊○○。│被害人之機車置物箱│
│  │二十二時許。    │路口。            │        │內之藍色腰包一個，│
│  │                │乙○○負責把風，阿│        │內有身分證一張、健│
│  │                │華下手行竊。      │        │保卡二張、駕照一張│
│  │                │                  │        │、行照一張、提款卡│
│  │                │                  │     │三張、信用卡三張、│
│  │                │                  │        │現金一萬四千元、不│
│  │                │                  │        │詳廠牌之相機一臺及│
│  │                │                  │        │行動電話二支。    │
├─┼────────┼─────────┼────┼─────────┤
│８│九十二年六月十四│臺中市○○路體育館│庚○○。│ＹＢＨ—八五二號機│
│  │日十九時四十五分│旁。              │        │車置物箱內之皮包一│
│  │許。            │乙○○下手行竊，阿│        │個，內有現金一千五│
│  │                │華負責把風。      │        │百元、信用卡二張、│
│  │                │                  │        │機車行照一張、汽、│
│  │                │                  │        │機車駕照各一張、金│
│  │                │                  │        │融卡一張、學生證一│
│  │                │                  │        │張、健保卡一張、身│
│  │                │                  │        │分證一張、ＩＣ健保│
│  │               │                  │        │卡一張及ＯＫＷＡＰ│
│  │                │                  │        │廠牌Ｉ一六三型式之│
│  │                │                  │        │行動電話一支。    │
├─┼────────┼─────────┼────┼─────────┤
│９│九十二年六月十七│臺中市○○路○段一│靡正剛。│ＧＶ九—七四二號機│
│  │日十六時四十五分│二七巷口。        │        │車置物箱內之健保卡│
│  │許。            │由乙○○與阿華共同│        │一張、機車駕照一張│
│  │                │行竊。            │        │、機車行照一張、信│
│  │                │                  │        │用卡一張、軍人身分│
│  │                │                  │        │證一張及現金三千元│
│  │                │                  │        │。                │
└─┴────────┴─────────┴────┴─────────┘
